# 审计无法获取充分适当的审计证据判断持续经营假设是否恰当，是否可以出具无法表示...

提问人：wtbcpa1 时间：2019-09-06 11:37:01
请教陈版：
案例情况：本公司（有限合伙企业）与 2016 年出资 2400 千万取得一家子公司 100% 股权， 2017 年将其转让给一家上市公司，上市公司支付的对价为 2,8亿，子公司账面净资产只有几千万，评估值达到2.8亿；本公司与上市公司签订了利润补偿协议，承诺子公司在 2017-2019 年如果净利润分别达不到 5 千万、 6 千万、 7 千万，则本公司需要按差额进行补偿。实际情况是 2017-2019年 6 月子公司均亏损，上市公司于 2019 年 4 月起诉本公司要求赔偿大致金额在 2 亿左右，截止 2019 年 6 月尚未开庭。本公司目前净资产只有几千万，本公司需要出具2016-2019 三年一期的审计报告。
问题：审计无法获取充分适当的审计证据判断持续经营假设是否恰当，是否可以出具无法表示意见的审计报告？

回答人：chenyiwei
首先，从会计角度，应采用与非同一控制下合并中购买方对或有对价的处理相对称的处理原则，将业绩补偿义务确认为一项以公允价值计量且其变动计入损益的金融负债，按照业绩补偿协议中的条款对其进行合理、谨慎的计量。
其次，在相关负债和公允价值变动损益均已恰当入账的前提下，由于本公司是特殊主体（存续期有限的有限合伙企业），故其持续经营问题的考虑也和一般公司不同。
如果确实持续经营假设确实不再适用，单就持续经营审计准则而言，并未直接规定此时可以发表无法表示意见。但实务中这种做法是存在和被默认的。

提问人：wtbcpa1 时间：2019-09-07 12:02:02
追问陈版：
（ 1 ） 2017 年转让子公司时，确定的对价是 2.8亿，但是在 2017 年只支付 1.5 亿，剩余分别在 2018-2020 年支付，那么在 2017 年确认投资收益时是用 2.8亿减去 2400 千万还是1.5 亿减去 2400 千万？2.8亿和1.5亿之间的差额是否确认为应收款项？还是说在 2018-2010 年收到时分别确认为当年的投资收益？
（ 2 ） 2017 年收到 1.5 亿对价，现流是全部放在 “收回投资收到的现金”
还是本金 2400 千万放在 “收回投资收到的现金”、投资收益1.26亿放在“取得投资收益所收到的现金”？

回答人：chenyiwei
1 、按权责发生制原则确认收益，但需谨慎考虑余款回收的可能性，考虑信用风险和时间价值损失的影响。 2 、全部放在“收回投资收到的现金”。

提问人：wtbcpa1 时间：2019-09-07 12:56:21
追问陈版：
还有一个问题：
2017 年处置子公司的对价 2.8亿在 2017 年只取得1.5亿，剩余分别在2018-2020 年支付 3 千万、 5 千万、 5 千万；那么在 2018 年取得 3 千万的时候母公司单体现流表是放在“收回投资所收到的现金” 吗？还是放在其他地方？

回答人：chenyiwei
收回投资所收到的现金。